【裁判字號】    92,訴,1979
【裁判日期】    921030
【裁判案由】    毒品危害防制條例
【裁判全文】
臺灣臺中地方法院刑事判決                        九十二年度訴字第一九七九號
    公  訴  人  臺灣臺中地方法院檢察署檢察官
    被      告  甲○○
右列被告因毒品危害防制條例案件，經檢察官提起公訴（九十二年度毒偵字第二０六
九號）及移
由受命法官獨任進行簡式審判程序，判決如左：
    主  文
甲○○連續施用第一級毒品，處有期徒刑拾壹月，扣案之第一級毒品海洛因捌包（合
計毛重參捌點柒公克）沒收銷燬之，分裝袋伍包、殘渣袋拾肆個、研磨機壹台、搗藥
器壹組沒收；又連續施用第二級毒品，處有期徒刑柒月，扣案之第二級毒品安非他命
參包（合計毛重貳點壹公克）沒收銷燬之，吸食器壹組沒收；應執行有期徒刑壹年肆
月，扣案之第一級毒品海洛因捌包（合計毛重參捌點柒公克）、第二級毒品安非他命
參包（合計毛重貳點壹公克）沒收銷燬之，分裝袋伍包、殘渣袋拾肆個、研磨機壹台
、搗藥器壹組、吸食器壹組沒收。
    事  實
一、甲○○曾因施用毒品案件，經本院裁定送觀察勒戒後，認無繼續施用毒品之傾向
    ，由台灣台中地方法院檢察署檢察官於民國八十七年六月三十日，以八十七年度
    偵字第八四０八號為不起訴處分；又因施用毒品案件，經本院裁定送觀察勒戒後
    ，認有繼續施用毒品之傾向，再裁定令入戒治處所施以強制戒治一年，施用第一
    、二級毒品部分，並經台灣高等法院台中分院於八十九年五月二十四日，以八十
    九年度上訴字第一一０號判處有期徒刑八月、七月。後又因施用第一、二級毒品
    案件，經本院分別於八十九年七月二十日及八十九年八月二十八日，以八十九年
    度訴字第一四七０號及八十九年度易字第二０二七號判處有期徒刑十月、八月，
    以上四罪經定其應執行刑為有期徒刑二年五月。嗣強制戒治於九十年五月二十一
    日執行期滿，有期徒刑部分則於九十一年十月三十日假釋出獄（假釋期滿日期為
    九十二年九月十三日）。詎甲○○仍不知悔改，復另行基於施用第一、二級毒品
    之概括犯意，自九十二年四月間某日起至九十二年九月九日止，連續在台中市○
    ○區○○路二段二五九之三號四樓之十三，以摻入香煙內吸食之方式施用第一級
    毒品海洛因，並利用吸食器施用第二級毒品安非他命，海洛因約每日施用三次，
    安非他命約二至三日施用一次。先於九十二年六月十一日十時三十七分許及九十
    二年六月二十五日十時二十分許，經台灣台中地方法院檢察署定期採尿送驗結果
    ，安非他命、甲基安非他命及嗎啡呈陽性反應而查獲，又於九十二年九月九日十
    七時四十五分許，為警在台中市○○區○○路二段二五九之三號四樓之十三查獲
    ，並扣得甲○○所有第一級毒品海洛因八包（合計毛重三八‧七公克）、第二級
    毒品安非他命三包（合計毛重二‧一公克）及分裝袋五包、殘渣袋十四個、研磨
    機一台、搗藥器一組、吸食器一組。
二、案經台灣台中地方法院檢察署檢察官自動檢舉偵查起訴及台中縣警察局豐原分局
    報請台灣台中地方法院檢察署檢察官移送併辦。
    理  由
一、本件被告甲○○所犯係死刑、無期徒刑、最輕本刑為三年以上有期徒刑以外之罪
    ，其於準備程序中就被訴事實為有罪之陳述，經告知簡式審判程序之旨，並聽取
    公訴人及被告之意見後，本院合議庭認為適宜而裁定由受命法官獨任進行簡式審
    判程序，先予敘明。
二、右揭犯罪事實，業據被告甲○○坦承不諱，並有第一級毒品海洛因八包（合計毛
    重三八‧七公克）、第二級毒品安非他命三包（合計毛重二‧一公克）及分裝袋
    五包、殘渣袋十四個、研磨機一台、搗藥器一組、吸食器一組扣案可稽，而被告
    先後二次經台灣台中地方法院檢察署定期採尿送驗結果，安非他命、甲基安非他
    命及嗎啡呈陽性反應，復有台灣台中地方法院檢察署受保護管束人尿液檢體監管
    紀錄表及中山醫學大學附設醫院藥物濫用檢測中心檢驗報告各二份附卷足憑，事
    證明確。又被告曾因施用毒品案件，經本院裁定送觀察勒戒後，認無繼續施用毒
    品之傾向，由台灣台中地方法院檢察署檢察官於八十七年六月三十日，以八十七
    年度偵字第八四０八號為不起訴處分；又因施用毒品案件，經本院裁定送觀察勒
    戒後，認有繼續施用毒品之傾向，再裁定令入戒治處所施以強制戒治一年，施用
    第一、二級毒品部分，並經台灣高等法院台中分院於八十九年五月二十四日，以
    八十九年度上訴字第一一０號判處有期徒刑八月、七月。後又因施用第一、二級
    毒品案件，經本院分別於八十九年七月二十日及八十九年八月二十八日，以八十
    九年度訴字第一四七０號及八十九年度易字第二０二七號判處有期徒刑十月、八
    月，以上四罪經定其應執行刑為有期徒刑二年五月。嗣強制戒治於九十年五月二
    十一日執行期滿，有期徒刑部分則於九十一年十月三十日假釋出獄（假釋期滿日
    期為九十二年九月十三日）等情，亦有台灣台中地方法院檢察署刑案資料查註紀
    錄表、檢察官不起訴處分書、起訴書、本院刑事判決及台灣高等法院被告全國前
    案紀錄表可按，被告犯行已堪認定。
三、核被告所為，係犯毒品危害防制條例第十條第一項之施用第一級毒品罪及同條第
    二項之施用第二級毒品罪。其持有第一級毒品及第二級毒品之低度行為，已為施
    用之高度行為所吸收，不另論罪。又先後多次施用第一級毒品及第二級毒品犯行
    ，時間緊接，犯罪構成要件相同，顯係各基於概括犯意反覆實施，均為連續犯，
    應分別論以一罪，依法加重其刑，而所犯上開二罪，犯意各別，罪質互異，應予
    分論併科。檢察官移送併辦部分雖未經起訴，但與起訴部分有連續犯之裁判上一
    罪關係，為起訴效力所及，本院自應併予審究。爰審酌被告已有多次施用毒品前
    科，並曾經觀察勒戒、強制戒治，仍繼續施用毒品，顯不知悔悟，事後坦承上情
    ，態度尚佳，及其犯罪動機、手段、所生危害等一切情狀，處以如主文所示之刑
    ，並定其應執行刑。扣案之第一級毒品海洛因八包（合計毛重三八‧七公克）、
    第二級毒品安非他命三包（合計毛重二‧一公克），應依毒品危害防制條例第十
    八條第一項前段諭知沒收銷燬之，至分裝袋五包、殘渣袋十四個、研磨機一台、
    搗藥器一組，為被告所有，供施用第一級毒品所用，另吸食器一組，為被告所有
    ，供施用第二級毒品所用，均應依刑法第三十八條第一項第二款宣告沒收。
據上論斷，應依刑事訴訟法第二百七十三條之一第一項、第二百九十九條第一項前段
，毒品危害防制條例第十條第一項、第二項、第十八條第一項前段，刑法第十一條前
段、第五十六條、第五十一條第五款、第三十八條第一項第二款，判決如主文。
中      華      民      國      九十二      年      十    月    三十    日
                                臺灣臺中地方法院刑事第八庭
                                        法  官  鍾  堯  航
右正本證明與原本無異。
如不服本判決，應於送達後十日內向本院提出上訴狀（須附繕本），上訴於台灣高等
法院台中分院。
                                        書記官
中      華      民      國      九十二      年      十    月    三十    日
附錄本案論罪科刑法條全文
毒品危害防制條例第十條
施用第一級毒品者，處六月以上五年以下有期徒刑。
施用第二級毒品者，處三年以下有期徒刑。


司法院資訊處製作；財團法人民間司法改革基金會備份。
